Bureau de Bray-sur-Seine
Archives départementales de Seine-et-Marne
- Registre de contrôle des actes des notaires et des actes sous seing privé, actes civils publics
  - 29/10/1896 - 21/04/1897, 20Q164
    - 29/10/1896 - 21/04/1897: Date de contenu
  - 21/04/1897 - 22/11/1897, 20Q165
    - 21/04/1897 - 22/11/1897: Date de contenu
  - 23/11/1897 - 28/05/1898, 20Q166
    - 23/11/1897 - 28/05/1898: Date de contenu
  - 28/05/1898 - 21/11/1898, 20Q167
    - 28/05/1898 - 21/11/1898: Date de contenu
  - 13/03/1899 - 19/08/1899, 20Q169
    - 13/03/1899 - 19/08/1899: Date de contenu
  - 19/08/1899 - 23/02/1900, 20Q170
    - 19/08/1899 - 23/02/1900: Date de contenu
  - 02/1900 - 08/1900, 20Q174
    - 02/1900 - 08/1900: Date de contenu
  - 08/1900 - 03/1901, 20Q175
    - 08/1900 - 03/1901: Date de contenu
  - 03/1901 - 09/1901, 20Q176
    - 03/1901 - 09/1901: Date de contenu
  - 09/1901 - 04/1902, 20Q177
    - 09/1901 - 04/1902: Date de contenu
  - 05/1902 - 11/1902, 20Q178
    - 05/1902 - 11/1902: Date de contenu
  - 11/1902 - 05/1903, 20Q179
    - 11/1902 - 05/1903: Date de contenu
  - 05/1903 - 01/1904, 20Q180
    - 05/1903 - 01/1904: Date de contenu
  - 01/1904 - 08/1904, 20Q181
    - 01/1904 - 08/1904: Date de contenu
  - 08/1904 - 04/1905, 20Q182
    - 08/1904 - 04/1905: Date de contenu
  - 04/1905 - 11/1905, 20Q183
  - 11/1905 - 07/1906, 20Q184
  - 07/1906 - 03/1907, 20Q185
    - 07/1906 - 03/1907: Date de contenu
  - 03/1907 - 10/1907, 20Q186
    - 03/1907 - 10/1907: Date de contenu
  - 10/1907 - 03/1908, 20Q187
    - 10/1907 - 03/1908: Date de contenu
  - 03/1908 - 10/1908, 20Q188
    - 03/1908 - 10/1908: Date de contenu
  - 10/1908 - 03/1909, 20Q189
    - 10/1908 - 03/1909: Date de contenu
  - 03/1909 - 09/1909, 20Q190
    - 03/1909 - 09/1909: Date de contenu
  - 09/1909 - 03/1910, 20Q191
    - 09/1909 - 03/1910: Date de contenu
  - 03/1910, 20Q192
    - 03/1910: Date de contenu
  - 08/1910 - 02/1911, 20Q193
    - 08/1910 - 02/1911: Date de contenu
  - 02/1911 - 08/1911, 20Q194
    - 02/1911 - 08/1911: Date de contenu
  - 08/1911 - 01/1912, 20Q195
    - 08/1911 - 01/1912: Date de contenu
  - 01/1912 - 07/1912, 20Q196
    - 01/1912 - 07/1912: Date de contenu
  - 07/1912 - 02/1913, 20Q197
    - 07/1912 - 02/1913: Date de contenu
  - 02/1913 - 08/1913, 20Q198
    - 02/1913 - 08/1913: Date de contenu
  - 08/1913 - 02/1914, 20Q199
    - 08/1913 - 02/1914: Date de contenu
  - 02/1914 - 11/1914, 20Q200
    - 02/1914 - 11/1914: Date de contenu
  - 11/1914 - 02/1916, 20Q201
    - 11/1914 - 02/1916: Date de contenu
  - 02/1916 - 03/1917, 20Q202
    - 02/1916 - 03/1917: Date de contenu
  - 03/1917 - 12/1917, 20Q203
    - 03/1917 - 12/1917: Date de contenu
  - 12/1917 - 08/1918, 20Q204
    - 12/1917 - 08/1918: Date de contenu
  - 08/1918 - 07/1919, 20Q205
    - 08/1918 - 07/1919: Date de contenu
  - 04/1919 - 07/1919, 20Q206
    - 04/1919 - 07/1919: Date de contenu
  - 07/1919 - 12/1919, 20Q207
    - 07/1919 - 12/1919: Date de contenu
  - 12/1919 - 03/1920, 20Q208
    - 12/1919 - 03/1920: Date de contenu
  - 03/1920 - 06/1920, 20Q209
    - 03/1920 - 06/1920: Date de contenu
  - 06/1920 - 10/1920, 20Q210
    - 06/1920 - 10/1920: Date de contenu
  - 10/1920 - 01/1921, 20Q211
    - 10/1920 - 01/1921: Date de contenu
  - 01/1921 - 05/1921, 20Q212
    - 01/1921 - 05/1921: Date de contenu
  - 05/1921 - 09/1921, 20Q213
    - 05/1921 - 09/1921: Date de contenu
  - 09/1921 - 01/1922, 20Q214
    - 09/1921 - 01/1922: Date de contenu
  - 01/1922 - 05/1922, 20Q215
    - 01/1922 - 05/1922: Date de contenu
  - 05/1922 - 10/1922, 20Q216
    - 05/1922 - 10/1922: Date de contenu
  - 10/1922 - 04/1923, 20Q217
    - 10/1922 - 04/1923: Date de contenu
  - 04/1923 - 09/1923, 20Q218
    - 04/1923 - 09/1923: Date de contenu
  - 09/1923 - 01/1924, 20Q219
    - 09/1923 - 01/1924: Date de contenu
  - 01/1924 - 06/1924, 20Q220
    - 01/1924 - 06/1924: Date de contenu
  - 06/1924 - 04/1925, 20Q221
    - 06/1924 - 04/1925: Date de contenu
  - 04/1925 - 11/1925, 20Q222
    - 04/1925 - 11/1925: Date de contenu
  - 11/1925 - 07/1926, 20Q223
    - 11/1925 - 07/1926: Date de contenu
  - 07/1926 - 06/1927, 20Q224
    - 07/1926 - 06/1927: Date de contenu
  - 06/1927 - 04/1928, 20Q225
    - 06/1927 - 04/1928: Date de contenu
  - 05/1928 - 01/1929, 20Q226
    - 05/1928 - 01/1929: Date de contenu
  - 01/1929 - 11/1929, 20Q227
    - 01/1929 - 11/1929: Date de contenu
  - 11/1929 - 08/1930, 20Q228
    - 11/1929 - 08/1930: Date de contenu
  - 08/1930 - 07/1931, 20Q229
    - 08/1930 - 07/1931: Date de contenu
  - 07/1931 - 07/1932, 20Q230
    - 07/1931 - 07/1932: Date de contenu
  - 07/1932 - 08/1933, 20Q231
    - 07/1932 - 08/1933: Date de contenu
  - 08/1933 - 05/1934, 20Q232
    - 08/1933 - 05/1934: Date de contenu
  - 05/1934 - 02/1935, 20Q233
    - 05/1934 - 02/1935: Date de contenu
  - 02/1935 - 11/1935, 20Q234
    - 02/1935 - 11/1935: Date de contenu
  - 11/1935 - 07/1936, 20Q235
    - 11/1935 - 07/1936: Date de contenu
  - 07/1936 - 05/1937, 20Q236
    - 07/1936 - 05/1937: Date de contenu
  - 05/1937 - 12/1937, 20Q237
    - 05/1937 - 12/1937: Date de contenu
  - 12/1937 - 07/1938, 20Q238
    - 12/1937 - 07/1938: Date de contenu
  - 07/1938 - 03/1939, 20Q239
    - 07/1938 - 03/1939: Date de contenu
  - 03/1939 - 02/1940, 20Q240
    - 03/1939 - 02/1940: Date de contenu
  - 02/1940 - 02/1941, 20Q241
    - 02/1940 - 02/1941: Date de contenu
  - 02/1941 - 08/1941, 20Q242
    - 02/1941 - 08/1941: Date de contenu
  - 08/1941 - 03/1942, 20Q243
    - 08/1941 - 03/1942: Date de contenu
  - 03/1942 - 10/1942, 20Q244
    - 03/1942 - 10/1942: Date de contenu
  - 10/1942 - 06/1943, 20Q245
    - 10/1942 - 06/1943: Date de contenu
  - 06/1943 - 08/1945, 20Q246
    - 06/1943 - 08/1945: Date de contenu
  - 08/1945 - 04/1946, 20Q247
    - 08/1945 - 04/1946: Date de contenu
  - 04/1946 - 10/1946, 20Q248
    - 04/1946 - 10/1946: Date de contenu
  - 10/1946 - 06/1947, 20Q249
    - 10/1946 - 06/1947: Date de contenu
  - 06/1947 - 02/1948, 20Q250
    - 06/1947 - 02/1948: Date de contenu
  - 02/1948 - 06/1948, 20Q251
    - 02/1948 - 06/1948: Date de contenu
  - 06/1948 - 12/1948, 20Q252
    - 06/1948 - 12/1948: Date de contenu
  - 12/1948 - 05/1949, 20Q253
    - 12/1948 - 05/1949: Date de contenu
  - 05/1949 - 11/1949, 20Q254
    - 05/1949 - 11/1949: Date de contenu
  - 11/1949 - 05/1950, 20Q255
    - 11/1949 - 05/1950: Date de contenu
  - 05/1950 - 10/1950, 20Q256
    - 05/1950 - 10/1950: Date de contenu
  - 10/1950 - 10/1952, 20Q257
    - 10/1950 - 10/1952: Date de contenu
  - 10/1952 - 06/1956, 20Q258
    - 10/1952 - 06/1956: Date de contenu
- Registre de contrôle des actes sous seing privé
  - 10/05/1798 - 17/06/1800, 21Q1
    - 10/05/1798 - 17/06/1800: Date de contenu
  - 17/06/1800 - 04/10/1805, 21Q2/1
    - 17/06/1800 - 04/10/1805: Date de contenu
  - 04/10/1805 - 29/08/1811, 21Q2/2
    - 04/10/1805 - 29/08/1811: Date de contenu
  - 30/08/1811 - 12/06/1817, 21Q3
    - 30/08/1811 - 12/06/1817: Date de contenu
  - 13/06/1817 - 13/11/1823, 21Q4
    - 13/06/1817 - 13/11/1823: Date de contenu
  - 14/11/1823 - 25/04/1828, 21Q5
    - 14/11/1823 - 25/04/1828: Date de contenu
  - 25/04/1828 - 26/08/1831, 21Q6
    - 25/04/1828 - 26/08/1831: Date de contenu
  - 26/08/1831 - 15/09/1835, 21Q7
    - 26/08/1831 - 15/09/1835: Date de contenu
  - 16/09/1835 - 22/08/1837, 21Q8
    - 16/09/1835 - 22/08/1837: Date de contenu
  - 23/08/1837 - 26/05/1839, 21Q9
    - 23/08/1837 - 26/05/1839: Date de contenu
  - 27/05/1839 - 27/05/1842, 21Q10
    - 27/05/1839 - 27/05/1842: Date de contenu
  - 28/05/1842 - 06/05/1843, 21Q11
    - 28/05/1842 - 06/05/1843: Date de contenu
  - 07/06/1843 - 19/06/1846, 21Q12
    - 07/06/1843 - 19/06/1846: Date de contenu
  - 19/06/1846 - 20/11/1847, 21Q13
    - 19/06/1846 - 20/11/1847: Date de contenu
  - 20/11/1847 - 09/07/1849, 21Q14
    - 20/11/1847 - 09/07/1849: Date de contenu
  - 09/07/1849 - 21/08/1850, 21Q15
    - 09/07/1849 - 21/08/1850: Date de contenu
  - 21/08/1850 - 29/08/1851, 21Q16
    - 21/08/1850 - 29/08/1851: Date de contenu
  - 29/08/1851 - 23/10/1852, 21Q17
    - 29/08/1851 - 23/10/1852: Date de contenu
  - 24/10/1852 - 16/10/1853, 21Q18
    - 24/10/1852 - 16/10/1853: Date de contenu
  - 17/10/1853 - 29/11/1854, 21Q19
    - 17/10/1853 - 29/11/1854: Date de contenu
  - 30/11/1854 - 27/12/1855, 21Q20
    - 30/11/1854 - 27/12/1855: Date de contenu
  - 27/12/1855 - 08/11/1856, 21Q21
    - 27/12/1855 - 08/11/1856: Date de contenu
  - 08/11/1856 - 10/10/1857, 21Q22
    - 08/11/1856 - 10/10/1857: Date de contenu
  - 10/10/1857 - 18/09/1858, 21Q23
    - 10/10/1857 - 18/09/1858: Date de contenu
  - 18/09/1858 - 27/01/1860, 21Q24
    - 18/09/1858 - 27/01/1860: Date de contenu
  - 27/01/1860 - 06/05/1861, 21Q25
    - 27/01/1860 - 06/05/1861: Date de contenu
  - 06/05/1861 - 11/04/1862, 21Q26
    - 06/05/1861 - 11/04/1862: Date de contenu
  - 11/04/1862 - 13/03/1863, 21Q27
    - 11/04/1862 - 13/03/1863: Date de contenu
  - 13/03/1863 - 29/12/1863, 21Q28
    - 13/03/1863 - 29/12/1863: Date de contenu
  - 30/12/1863 - 16/12/1864, 21Q29
    - 30/12/1863 - 16/12/1864: Date de contenu
  - 16/12/1864 - 11/02/1867, 21Q30
    - 16/12/1864 - 11/02/1867: Date de contenu
  - 11/02/1867 - 28/02/1868, 21Q31
    - 11/02/1867 - 28/02/1868: Date de contenu
  - 28/02/1868 - 07/04/1869, 21Q32
    - 28/02/1868 - 07/04/1869: Date de contenu
  - 07/04/1869 - 20/05/1870, 21Q33
    - 07/04/1869 - 20/05/1870: Date de contenu
  - 20/05/1870 - 22/11/1871, 21Q34
    - 20/05/1870 - 22/11/1871: Date de contenu
  - 22/11/1871 - 05/12/1873, 21Q35
    - 22/11/1871 - 05/12/1873: Date de contenu
  - 05/12/1873 - 15/04/1875, 21Q36
    - 05/12/1873 - 15/04/1875: Date de contenu
  - 15/04/1875 - 17/05/1878, 21Q37
    - 15/04/1875 - 17/05/1878: Date de contenu
  - 17/05/1878 - 23/04/1880, 21Q38
    - 17/05/1878 - 23/04/1880: Date de contenu
  - 23/04/1880 - 19/09/1882, 21Q39
    - 23/04/1880 - 19/09/1882: Date de contenu
  - 19/09/1882 - 24/04/1885, 21Q40
    - 19/09/1882 - 24/04/1885: Date de contenu
  - 24/04/1885 - 31/12/1887, 21Q41
    - 24/04/1885 - 31/12/1887: Date de contenu
  - 01/01/1888 - 19/02/1891, 21Q42
    - 01/01/1888 - 19/02/1891: Date de contenu
  - 20/02/1891 - 01/12/1893, 21Q43
    - 20/02/1891 - 01/12/1893: Date de contenu
  - 02/12/1893 - 13/03/1896, 21Q44
    - 02/12/1893 - 13/03/1896: Date de contenu
  - 13/03/1896 - 25/11/1898, 21Q45
    - 13/03/1896 - 25/11/1898: Date de contenu
  - 11/1898 - 09/1901, 21Q46
    - 11/1898 - 09/1901: Date de contenu
  - 13/09/1901 - 09/05/1905, 21Q47
    - 13/09/1901 - 09/05/1905: Date de contenu
  - 10/05/1905 - 19/06/1908, 21Q48
    - 10/05/1905 - 19/06/1908: Date de contenu
  - 06/1908 - 03/1911, 21Q49
    - 06/1908 - 03/1911: Date de contenu
  - 03/1911 - 03/1913, 21Q50
    - 03/1911 - 03/1913: Date de contenu
  - 23/01/1914 - 04/10/1918, 21Q51
    - 23/01/1914 - 04/10/1918: Date de contenu
  - 03/1913 - 03/1918, 21Q52
    - 03/1913 - 03/1918: Date de contenu
  - 02/1918 - 12/1920, 21Q53
    - 02/1918 - 12/1920: Date de contenu
  - 12/1920 - 04/1922, 21Q54
    - 12/1920 - 04/1922: Date de contenu
  - 04/1922 - 07/1924, 21Q55
    - 04/1922 - 07/1924: Date de contenu
  - 07/1924 - 09/1927, 21Q56
    - 07/1924 - 09/1927: Date de contenu
  - 09/1927 - 07/1930, 21Q57
    - 09/1927 - 07/1930: Date de contenu
  - 07/1930 - 01/1935, 21Q58
    - 07/1930 - 01/1935: Date de contenu
  - 01/1935 - 11/1946, 21Q59
    - 01/1935 - 11/1946: Date de contenu
- Actes sous seing privé
  - 1919, 402Q1
    - 1919: Date de contenu
  - 1920, 402Q2
    - 1920: Date de contenu
  - 1922 - 1923, 402Q3
    - 1922 - 1923: Date de contenu
  - 1924, 402Q4
    - 1924: Date de contenu
  - 1925, 402Q5
    - 1925: Date de contenu
  - 1926, 402Q6
    - 1926: Date de contenu
  - 1928, 402Q7
    - 1928: Date de contenu
  - 1929 - 1930, 402Q8
    - 1929 - 1930: Date de contenu
  - 1931 - 1932, 402Q9
    - 1931 - 1932: Date de contenu
  - 1933, 402Q10
    - 1933: Date de contenu
  - 1934, 402Q11
    - 1934: Date de contenu
  - 1935, 402Q12
    - 1935: Date de contenu
  - 1936 - 1937, 402Q13
    - 1936 - 1937: Date de contenu
  - 1938 - 1939, 402Q14
    - 1938 - 1939: Date de contenu
  - 1941 - 1943, 402Q15
    - 1941 - 1943: Date de contenu
  - 1944 - 1950, 402Q16
    - 1944 - 1950: Date de contenu
  - 1951 - 1955, 402Q17
    - 1951 - 1955: Date de contenu
  - 1957 - 1958, 402Q18
    - 1957 - 1958: Date de contenu
  - 1959 - 1960, 402Q19
    - 1959 - 1960: Date de contenu
- Baux d'immeubles sous seing privé et locations verbales
  - 01/06/1880 - 25/11/1882, 29Q1
    - 01/06/1880 - 25/11/1882: Date de contenu
  - 26/11/1882 - 14/03/1885, 29Q2
    - 26/11/1882 - 14/03/1885: Date de contenu
  - 15/03/1885 - 30/08/1887, 29Q3
    - 15/03/1885 - 30/08/1887: Date de contenu
  - 09/10/1886 - 19/07/1890, 29Q4
    - 09/10/1886 - 19/07/1890: Date de contenu
  - 20/07/1890 - 14/11/1893, 29Q5
    - 20/07/1890 - 14/11/1893: Date de contenu
  - 15/11/1893 - 03/02/1897, 29Q6
    - 15/11/1893 - 03/02/1897: Date de contenu
  - 04/02/1897 - 26/04/1900, 29Q7
    - 04/02/1897 - 26/04/1900: Date de contenu
  - 27/04/1900 - 01/08/1903, 29Q8
    - 27/04/1900 - 01/08/1903: Date de contenu
- Sommier des découvertes des droits seigneuriaux
  - 07/1803 - 10/1812, 27Q74
    - 07/1803 - 10/1812: Date de contenu
- Sommier des immeubles de l'État non affectés à des services publics
  - 03/01/1880 - 29/04/1958, 29Q12
    - 03/01/1880 - 29/04/1958: Date de contenu